【裁判字號】    95,易,1332
【裁判日期】    950627
【裁判案由】    加重竊盜
【裁判全文】
臺灣臺中地方法院刑事判決              95年度易字第1332號
公  訴  人  臺灣臺中地方法院檢察署檢察官
被      告  丁○○
                    國民
                      號
            戊○○
                    國民
上  一  人
選任辯護人  朱逸群  律師
上列被告等因加重竊盜案件，經檢察官提起公訴（95年度偵字第
1527號、95年度偵字第3339號），經本院合議庭裁定，由受命法
官依法獨任進行簡式審判程序判決如下：
    主  文
丁○○連續結夥三人以上，攜帶兇器，毀壞其他安全設備而竊盜
，累犯，處有期徒刑玖月。
戊○○結夥三人以上，攜帶兇器，毀壞其他安全設備而竊盜，處
有期徒刑陸月，如易科罰金，以參佰元折算壹日。
    事  實
一、丁○○素行極為不佳，前曾犯違反麻醉藥品管理條例、賭博
    、贓物、傷害、恐嚇、竊盜、違反毒品危害防制條例等罪，
    其中於民國（下同）八十九年間所觸犯傷害、恐嚇等罪，經
    臺灣苗栗地方法院以八十九年度易字第九七三號分別判處有
    期徒刑五月、三月，合併定應執行刑為有期徒刑七月確定，
    再於九十年間觸犯贓物及竊盜等罪，經臺灣苗栗地方法院及
    本院分別以九十一年度易字第十四號、九十年度易字第四○
    九號判處有期徒刑五月、二年確定，嗣經裁定，定其應執行
    刑為有期徒刑二年十一月確定，並於九十四年三月十七日因
    縮短刑期執行完畢；戊○○亦素行不佳，前曾犯公共危險罪
    （未構成累犯），詎均仍不知悔改。丁○○復意圖為自己不
    法之所有，且基於概括犯意，（一）、丁○○先於九十四年
    九月二十七日下午十五時許，至甲○○位在臺中縣大甲鎮○○里○○路二六七之六號住宅外側，先以足供兇器使用之木
    條撬開鐵窗再持亦足供兇器使用之石塊毀壞窗戶玻璃後進入
    上址，徒手竊取甲○○所有置於化妝台抽屜內之金項鍊一條
    、金戒指二只、玉珮項鍊一條、天珠項鍊二條，得手後將金
    項鍊及金戒指變賣與年籍不詳綽號「阿忠」之男子以換取現
    金花用，玉珮項鍊及天珠項鍊則丟棄。嗣警察自上開抽屜內
    採擷二枚指紋送鑑驗，結果與內政部警政署刑事警察局（以
    下簡稱刑事警察局）檔存丁○○指紋相符而查獲。（二）、
    丁○○再與戊○○、繆承芳、黃鴻鈺共同基於前開意圖為自
    己不法所有之犯意聯絡，丁○○再連續於九十四年十月十五
    日與戊○○、黃鴻鈺共同接受繆承芳（涉竊盜犯行，已移臺
    灣苗栗地方法院併案審理）以電話提議行竊之邀約後，戊○○先於同日下午十八時許，向丙○○借得重型機車（牌照號
    碼ＩＤＱ—一三○號）一輛，再於同日下午十九時許，騎乘
    上開機車至臺中縣大甲鎮○○○路與西濱高架道路橋下，由
    繆承芳引領進入臺中縣大甲鎮建興里「建興砂石場」旁之養
    鴨場（繆承芳已先將養鴨場外側大鐵柵門毀壞），繆承芳以
    其所有足供兇器使用之破壞剪一支剪下建興砂石場所有之電
    纜線三十三捆（共重六八○公斤），戊○○則在旁把風並協
    助搬運。另丁○○則先於同日下午向陳進鴻借得自小客貨車
    （牌照號碼九Ｈ—六八○七號）一輛，搭載亦接受繆承芳電
    話邀約之黃鴻鈺（涉竊盜犯行，已移臺灣苗栗地方法院併案
    審理），於同日下午十九時三十分許，至北堤西路與大安溪
    橋頭北端路口，繆承芳隨即騎乘上開ＩＤＱ—一三○號機車
    引領丁○○等將前開自小客貨車駛入上揭砂石場旁之養鴨場
    。嗣丁○○、戊○○、黃宏鈺、繆承芳共同將得手之電纜線
    搬運至自小客貨車後方預備載運離去，丁○○受繆承芳委託
    載運所竊之前開電纜線，可得新台幣（下同）三千元之代價
    ，戊○○並至砂石場大門口把風時，為守衛林銀崇發現報警
    ，並與砂石場管理員乙○○共赴現場，旋在自小貨車旁之土
    堆後發現繆承芳（於警察到場前逃逸，並將前開破壞剪於逃
    逸時帶走。）、丁○○、黃鴻鈺並予以逮捕，警察到場後扣
    得電纜線三十三捆（共重六八○公斤）、九Ｈ—六八○七號
    自小客貨車一輛、ＩＤＱ—一三○號重型機車一輛。
二、案經臺中縣警察局大甲分局報請臺灣臺中地方法院檢察署檢
    察官偵查起訴。
    理  由
一、按除被告所犯為死刑、無期徒刑、最輕本刑為三年以上有期
    徒刑之罪或高等法院管轄第一審案件者外，於前條第一項程
    序進行中，被告先就被訴事實為有罪之陳述時，審判長得告
    知被告簡式審判程序之旨，並聽取當事人、代理人、辯護人
    及輔佐人之意見後，裁定進行簡式審判程序，刑事訴訟法第
    二百七十三條之一第一項定有明文。本件被告所犯係死刑、
    無期徒刑、最輕本刑為三年以上有期徒刑以外之罪，其於準
    備程序中就被訴事實為有罪之陳述，且經審判長告知被告簡
    式審判程序之旨，並聽取公訴人及被告等、辯護人之意見後
    ，本院合議庭認為適宜而裁定由受命法官獨任進行簡式審判
    程序，合先敘明。
二、訊據被告丁○○、戊○○對於上揭事實均坦承不諱，核與同
    案共犯黃鴻鈺於警詢所供情節大致相符，且核與被害人甲○○所指述及證人林銀崇、乙○○、徐玉蘭、陳進鴻、丙○○
    等人所證述之情節亦大致相符，並有前開九Ｈ—六八○七號
    自小客貨車一輛、ＩＤＱ—一三○號重型機車一輛扣案（均
    已發還所有人），及刑事警察局指紋鑑驗書一份、被害人甲○○房間照片八張、證人林銀崇及乙○○證述發現並逮捕被
    告情節之警詢筆錄、砂石場現場圖一份、砂石場現場照片五
    張、贓物認領保管單一份、員警職務報告等在卷足資佐證。
    另徵諸證人林銀崇於警詢中證述稱，於當日二十時三十分許
    發現被告丁○○、繆承芳、黃鴻鈺等三人，是自被告丁○○
    到達現場時起至犯行被發現時止，約有一小時之時間，設若
    被告丁○○事前不知情且拒絕繆承芳之要求，何以不立即離
    開是非之地，卻仍逗留現場達一小時之久，圖惹嫌疑？再參
    以證人乙○○、林銀崇於警詢中證稱：被告丁○○、繆承芳
    、黃鴻鈺等三人曾向渠等哀求放一條生路，莫報警等語，設
    若被告丁○○未參與竊盜，又何須乞求證人縱恕？益徵被告
    丁○○對行竊電纜線犯行知之甚詳。足認被告丁○○、戊○○等二人自白，核與事實相符，均堪予採信，事證至臻明確
    ，被告丁○○、戊○○等二人犯行均洵堪認定。
三、核被告丁○○犯罪事實欄一之（一）所為，係犯刑法第三百
    二十一條第一項第二、三款之加重竊盜罪及犯罪事實欄一之
    （二）所為，係犯同法第三百二十一條第一項第二、三、四
    款之加重竊盜罪。核被告戊○○所為，係犯刑法第三百二十
    一條第一項第二、三、四款之加重竊盜罪。被告丁○○、戊○○與繆承芳、黃鴻鈺等四人間就犯罪事實欄一之（二）所
    為，有犯意之聯絡，行為之分擔，均為共同正犯。被告丁○○所為前開二行為，時間緊接，犯罪構成要件又復相同，顯
    係基於概括之犯意為之，為連續犯，爰依刑法第五十六條之
    規定以刑法第三百二十一條第一項第二、三、四款之一加重
    竊盜罪論，並加重其刑。被告丁○○前於八十九年間觸犯傷
    害、恐嚇等罪，經臺灣苗栗地方法院以八十九年度易字第九
    七三號分別判處有期徒刑五月、三月，合併定應執行刑為有
    期徒刑七月確定，再於九十年間觸犯贓物及竊盜等罪，經臺
    灣苗栗地方法院及本院分別以九十一年度易字第十四號、九
    十年度易字第四○九號判處有期徒刑五月、二年確定，嗣經
    裁定，定其應執行刑為有期徒刑二年十一月確定，並於九十
    四年三月十七日因縮短刑期執行完畢，此有台灣台中地方法
    院檢察署刑案資料查註紀錄表一份在卷可按，五年以內再犯
    本件有期徒刑以上之罪，為累犯，應依刑法第四十七條規定
    遞予加重其刑。爰審酌被告丁○○、戊○○等二人犯罪之動
    機、目的、手段、品行均為不佳，詳如前述，此有台灣台中
    地方法院檢察署刑案資料查註紀錄表二份在卷可按、所生危
    害及犯罪後均坦認罪愆，頗具悔意，然犯罪後迄今仍未與被
    害人等達成民事和解，取得諒解等一切情狀，分別量處如主
    文所示之刑，被告戊○○部分並諭知易科罰金之折算標準，
    以資懲儆。共犯繆承芳所有足供兇器使用之破壞剪一支未據
    扣案，為免執行困難起見，且非屬違禁物，爰不依法併予宣
    告沒收，附此敘明。
據上論斷，應依刑事訴訟法第二百九十九條第一項前段、第二百
七十三條之一第一項、刑法第二十八條、第五十六條、第三百二
十一條第一項第二款、第三款、第四款、第四十七條、第四十一
條第一項前段、罰金罰鍰提高標準條例第二條，判決如主文。
中    華    民    國    95    年    6     月    27    日
                  刑事第八庭    法  官  洪俊誠
以上正本證明與原本無異。
如不服本判決，應於判決送達後十日內向本院提出上訴狀，上訴
於臺灣高等法院臺中分院(須附繕本)。
                                書記官  蕭榮峰
中    華    民    國    95    年    6     月    27    日
附錄論罪科刑實體法條文：
刑法第321條第1項：
犯竊盜罪而有左列情形之一者，處六月以上、五年以下有期徒刑
：
一  於夜間侵入住宅或有人居住之建築物、船艦或隱匿其內而犯
    之者。
二  毀越門扇、牆垣或其他安全設備而犯之者。
三  攜帶兇器而犯之者。
四  結夥三人以上而犯之者。
五  乘火災、水災或其他災害之際而犯之者。
六  在車站或埠頭而犯之者。
前項之未遂犯罰之。


司法院資訊處製作；財團法人民間司法改革基金會備份。
